臺灣彰化地方法院刑事判決
111年度交易字第42號
公  訴  人  臺灣彰化地方檢察署檢察官 
被      告  許正治



上列被告因過失傷害案件，經檢察官提起公訴(110年度偵字第13
655號)，被告於準備程序中就被訴事實為有罪之陳述，經本院告
知簡式審判程序之旨，並聽取公訴人及被告之意見後，由本院裁
定進行簡式審判程序，判決如下：
    主    文
許正治犯過失傷害罪，處有期徒刑貳月，如易科罰金，以新臺幣
壹仟元折算壹日。 
    犯罪事實
一、許正治於民國110年3月1日22時10分許，駕駛車牌號碼000-0
    000號自用小客車(下稱甲車)，沿彰化縣伸港鄉中華路由東
    往西方向行駛，途經中華路與中華路959巷交岔路口，本應
    注意行駛至交岔路口，其行進應遵守燈光號誌之指示，車輛
    面對圓形紅燈，表示禁止通行，不得超越停止線或進入路口
    ，且應注意車前狀況，隨時採取必要之安全措施。而依當時
    天候晴、夜間有照明、路面鋪裝柏油、路面乾燥無缺陷、道
    路無障礙物、視距良好，行車管制號誌正常，並無不能注意
    之情事，竟疏未注意車前狀況及當時中華路號誌係紅燈，貿
    然闖越紅燈並欲右轉中華路959巷。適有周○霖(93年10月生)
    駕駛車牌號碼000-0000號租賃小客車(下稱乙車)並附載蕭志
    杰、林志濱、林宜欣、白雨倢及陳名辰，沿中華路959巷由
    北往南方向駛至上開交岔路口，旋與許正治駕駛之甲車發生
    碰撞，致蕭志杰受有頭部鈍傷、唇部撕裂傷併擦傷、雙上肢
    挫傷及雙下肢挫傷等傷害。嗣許正治肇事後，於有偵查犯罪
    職權之機關或個人發覺其上開犯行前，向到場處理之員警當
    場承認為肇事人，且願接受裁判而自首。
二、案經蕭志杰訴由臺灣彰化地方檢察署及彰化縣警察局和美分
    局報告臺灣彰化地方檢察署檢察官偵查起訴。
    理    由
一、被告許正治所犯，並非死刑、無期徒刑、最輕本刑為3年以
    上有期徒刑之罪，或高等法院管轄第一審之案件。被告於準
    備程序中，就被訴事實為有罪之陳述。經本院告知簡式審判
    程序之旨，並聽取被告與公訴人之意見後，本院認適宜進行
    簡式審判程序，爰依刑事訴訟法第273條之1第1項規定，裁
    定進行簡式審判程序。且依刑事訴訟法第273條之2及第159
    條第2項之規定，本案不適用同法第159條第1項傳聞法則有
    關限制證據能力之相關規定，亦不受同法第161條之2、第16
    1條之3、第163條之1及第164條至第170條規定之限制，合先
    敘明。
二、認定犯罪事實所憑之證據及理由
(一)上開犯罪事實，業據被告坦承不諱【見110年度偵字第13655
    號卷(下稱偵卷)第15、17至22、99至101頁，本院卷第43、4
    9頁】。核與證人即告訴人蕭志杰於警詢及偵查時指證、證
    人周○霖、林志濱、林宜欣、白雨倢、陳名辰於警詢時證述
    之情節相符(見偵卷第23、25至27、29、31、33、35、37、1
    00頁)。並有道路交通事故現場圖、道路交通事故調查報告
    表(一)、(二)-1、現場蒐證照片(含車輛損壞照片)、路口監
    視器錄影畫面擷取照片、彰化縣警察局舉發違反道路交通管
    理事件通知單、告訴人之彰化基督教醫療財團法人彰化基督
    教醫院診斷書及車輛詳細資料報表等資料附卷可稽(見偵卷
    第45至61、67、69、75、77頁)。足認被告上開任意性之自
    白與事實相符，堪以採信。
(二)汽車行駛至交岔路口，其行進應遵守燈光號誌。車輛面對圓
    形紅燈表示禁止通行，不得超越停止線或進入路口，道路交
    通安全規則第102條第1項第1款及道路交通標誌標線號誌設
    置規則第206條第5款第1目分別定有明文。又汽車行駛時，
    駕駛人應注意車前狀況，並隨時採取必要之安全措施，道路
    交通安全規則第94條第3項亦定有明文。被告為甲車之駕駛
    人，自應注意並遵守上開規定。而本案交通事故發生地點係
    在彰化縣伸港鄉中華路與中華路959巷交岔路口，該處設有
    行車管制號誌，且號誌運作正常等情，有前述道路交通事故
    現場圖、道路交通事故調查報告表(一)及路口監視器錄影畫
    面擷取照片等資料足憑。又依卷附道路交通事故調查報告表
    (一)及現場照片所示，本案交通事故發生當時天候晴、夜間
    有照明、路面鋪裝柏油、路面乾燥無缺陷、無障礙物、視距
    良好，顯見被告於案發當時並無不能注意之情事。然被告駕
    車行經上開交岔路口，竟疏未注意車前狀況及中華路號誌係
    紅燈，貿然闖越紅燈欲右轉中華路959巷，因而與告訴人所
    乘坐由證人周○霖駕駛之乙車發生碰撞，造成告訴人受有頭
    部鈍傷、唇部撕裂傷併擦傷、雙上肢挫傷及雙下肢挫傷等傷
    害。被告就本案交通事故之發生，確有過失至明。且告訴人
    因本案交通事故，受有上述傷害，足見被告之過失行為與告
    訴人所受傷害間，具有相當因果關係，被告自應負過失傷害
    之罪責。至證人周○霖雖係無駕駛執照駕駛乙車上路，此有
    彰化縣警察局舉發違反道路交通管理事件通知單在卷可佐(
    見偵卷第67頁)，惟此僅屬證人周○霖行政違規事項，尚難據
    此即認與本案交通事故之發生有所關聯，併此敘明。
(三)綜上所述，本案事證已臻明確，被告犯行堪以認定，應依法
    論科。
三、論罪科刑
(一)核被告所為，係犯刑法第284條前段之過失傷害罪。
(二)被告於肇事後，在有偵查犯罪職權之機關或個人發覺前，向
    據報到場處理之員警當場承認為肇事人，有彰化縣警察局道
    路交通事故肇事人自首情形紀錄表附卷足徵(見本院卷第35
    頁)，嗣後並到庭接受裁判。堪認被告係對於未經發覺之罪
    自首，爰依刑法第62條前段規定，減輕其刑。
(三)爰以行為人之責任為基礎，審酌被告因前述駕駛疏失，未謹
    慎小心駕駛車輛，因而肇致本案交通事故之發生，造成告訴
    人受有上開傷害，徒增告訴人身體之不適與生活上之不便，
    被告所為誠屬不該。併斟酌被告過失情節、告訴人所受傷勢
    情形，被告於犯罪後，坦承犯行，雖曾與告訴人進行調解，
    然因賠償金額無法達成共識，致無法調解成立，此有本院民
    事調解回報單在卷可參(見本院卷第33、34頁)。兼考量被告
    自述教育程度為高中肄業，目前剛開始經營花店，收入未知
    ，先前在物流公司送貨，薪水新臺幣3萬2000元，家中成員
    尚有母親、2個哥哥，其需要扶養母親，整體經濟狀況小康
    ，及公訴人對於被告科刑範圍之意見(見本院卷第50頁)等一
    切情狀，量處如主文所示之刑，並諭知易科罰金之折算標準
    。
據上論斷，應依刑事訴訟法第273條之1第1項、第299條第1項前
段(參考司法院頒布之「刑事裁判書類簡化原則」，僅引用程序
法條)，判決如主文。
本案經檢察官吳怡盈提起公訴，檢察官黃建銘到庭執行職務。
中    華    民    國   111   年     2     月    24    日
                   刑事第三庭   法  官  林慧欣
以上正本證明與原本無異。
如不服本判決，應於判決送達後20日內向本院提出上訴書狀，並
應敘述具體理由。其未敘述上訴理由者，應於上訴期間屆滿後20
日內向本院補提理由書(均須按他造當事人之人數附繕本)「切勿
逕送上級法院」。
告訴人或被害人對於判決如有不服具備理由請求檢察官上訴者，
其上訴期間之計算係以檢察官收受判決正本之日期為準。
中    華    民    國   111   年     2     月    24    日
                                書記官  楊雅芳
附錄本案論罪科刑法條：
中華民國刑法第284條
因過失傷害人者，處1年以下有期徒刑、拘役或10萬元以下罰金
；致重傷者，處3年以下有期徒刑、拘役或30萬元以下罰金。